臺灣橋頭地方法院民事判決
109年度訴字第8號
當事人欄之記載詳如附件
上列當事人間請求分割共有物事件，本院於民國111年3月23日言
詞辯論終結，判決如下：
    主  文
一、如附表一「應辦理繼承登記」欄所示被告各應就如附表一所
    示土地辦理繼承登記。
二、兩造共有坐落高雄市○○區○○段000○000○000地號土地應予變
    賣，變賣所得價金由兩造按如附表二所示應有部分比例分配
    。
三、訴訟費用由兩造按如附表二所示應有部分比例負擔。
    事實及理由
壹、程序事項：
一、除被告7Ｌ○○、被告8玄○○、被告9黃○○、被告10宙○○、被告16
    ｏ○○、被告69卯○○、被告120ｒ○○、被告121ｃ○○、被告129宋文
    英外，其餘被告經合法送達，未於言詞辯論期日到場，核無
    民事訴訟法第386條各款所列情形，爰依原告聲請，由其一
    造辯論而為判決。
二、按訴訟繫屬中為訴訟標的之法律關係，雖移轉於第三人，於
    訴訟無影響。但第三人如經兩造同意，得聲請代當事人承當
    訴訟，民事訴訟法第254條第1項定有明文。次按當事人死亡
    者，訴訟程序在有繼承人、遺產管理人或其他依法令應續行
    訴訟之人承受訴訟以前當然停止；上開法條所定之承受訴訟
    人，於得為承受時，應即為承受之聲明；當事人不聲明承受
    訴訟時，法院亦得依職權，以裁定命其續行訴訟，民事訴訟
    法第168條、第175條第1項、第178條分別定有明文。又民事
    訴訟法上雖有承當訴訟之規定，但不等於禁止原告追加新共
    有人為被告。原告追加新共有人為被告，並同時撤回對原共
    有人之訴，已足維持固有必要共同訴訟之當事人適格，自無
    民事訴訟法第56條第1項第2款之適用（臺灣高等法院暨所屬
    法院107年法律座談會民事類提案第16號研討結果意旨參照
    ）。如共有人於起訴前已死亡，原告於起訴後方知悉，爰撤
    回其對原共有人之訴，並追加其繼承人為被告，其撤回之效
    力不及於全體被告（臺灣高等法院暨所屬法院100年法律座
    談會民事類提案第40號研討結果意旨參照）。經查：
  ㈠被告18Ｎ○○、被告39Ｇ○○、被告85Ｍ○○、被告86陳ｎ○花、被告78
    甲Ｎ○○、被告126Ｔ○○於起訴後死亡部分
：　⒈被告18Ｎ○○於起訴後之109年7月21日死亡，其繼承人為被告
    175戌○○、被告176酉○○、被告177Ｉ○○、被告178Ｃ○○、被告17
    9Ｗ○○為被告，有繼承系統表、除戶謄本、全體繼承人之戶籍
    謄本、家事事件公告可參（見本院卷一第321至335頁、卷二
    第687頁），原告具狀變更被告18Ｎ○○為上開繼承人（見本院
    卷一第297頁），核無不合，應予准許
。　⒉被告39Ｇ○○於起訴後之110年1月3日死亡，其繼承人為被告4
    0Ｆ○○、被告41宋美華、被告42宋美玉、被告43宋美蓮，有繼
    承系統表、除戶謄本、全體繼承人之戶籍謄本、家事事件公
    告可參（見本院卷二第369、689、707頁），原告具狀聲明
    由上開繼承人承受訴訟（見本院卷二第547頁），亦無不合
    ，應予准許
。　⒊被告85Ｍ○○於起訴後之110年4月25日死亡，其繼承人為被告
    183張朝富、被告184張俊聰、被告187張淑慧等人，有繼承
    系統表、除戶謄本、全體繼承人之戶籍謄本、家事事件公告
    可參（見本院卷二第499至507頁、第691、709頁），原告具
    狀聲明由上開繼承人承受訴訟（見本院卷二第485頁），同
    無不合，應予准許
。　⒋被告86陳ｎ○花於起訴後之110年5月9日死亡，其繼承人為陳
    美秀，有繼承系統表、除戶謄本、全體繼承人之戶籍謄本、
    家事事件公告可參（見本院卷二第525至533頁、第693、709
    頁），原告具狀聲明由上開繼承人承受訴訟（見本院卷二第
    509頁），於法有據，應予准許
。　⒌被告78甲Ｎ○○於起訴後之110年10月14日死亡，其繼承人為
    被告191林佳霓、被告192陳孝恩、被告193陳靖儒，有繼承
    系統表、除戶謄本、全體繼承人之戶籍謄本、家事事件公告
    可參（見本院卷二第625至631頁、第695頁），原告具狀聲
    明由上開繼承人承受訴訟（見本院卷二第611頁），亦屬有
    據，應予准
許。　⒍被告126Ｔ○○於起訴後之109年10月11日死亡，其繼承人為
    被告125宋蔡連春，有繼承系統表、除戶謄本、全體繼承人
    之戶籍謄本、家事事件公告可參（見本院卷二第625至631頁
    、第695頁），原告具狀聲明由上開繼承人承受訴訟（見本
    院卷一第513至515頁、第527、570頁），亦無不合，應予准
許。  ㈡被告Ｄ○於起訴前死亡部
分：　  原告起訴時原列高雄市○○區○○段000○000○000地號土地
    （下稱系爭土地）原共有人Ｄ○為被告，惟Ｄ○於起訴前之民國
    前35年10月28日死亡，其繼承人中之宋清吉於98年11月1日
    死亡，全體繼承人均拋棄繼承，經臺灣高雄少年及家事法院
    （下稱少家法院）指定定遺產管理人為楊雪貞律師乙情，有
    少家法院105年度司繼自第893號裁定可佐（見本院卷一第36
    7頁），是Ｄ○之全體繼承人為被告19ｎ○、被告20甲ｍ○○、被告
    21乙己○○、被告22甲ｋ○○、被告23Ｒ○、被告28甲ｊ○○、被告29
    甲ｉ○○、被告30甲ｚ○○、被告31甲ｇ○○、被告32甲ｅ○○、被告33
    甲ｆ○○、被告34乙丙○○、被告37乙戊○○、被告35乙丁○○、被
    告36乙乙○○、被告174宋清吉之遺產管理人即楊雪貞律師、
    被告175戌○○、被告176酉○○、被告177Ｉ○○、被告178Ｃ○○、被
    告179Ｗ○○、被告180亥○○等人，有繼承系統表、全體繼承人
    之戶籍謄本可參（見岡簡調卷第17頁、第249至287頁、審訴
    卷一第73頁、本院卷二第697頁至第701頁），原告撤回對Ｄ○
    之起訴，並將上開繼承人列為被告（見審訴卷一第93頁），
    堪認符合
本件固有必要訴訟之當事人適格。 
 ㈢被告Ｖ○於起訴前死亡部分：　  原告起訴時原列系爭土地原共
    有人Ｖ○為被告，惟Ｖ○於起訴前即民國47年12月4日死亡，其
    全體繼承人為被告38宋孫荷、被告40Ｆ○○、被告41宋美華、
    被告42宋美玉、被告43宋美蓮、被告44Ａ○○○、被告45Ｅ○○、
    被告46ａ○○、被告47Ｚ○○、被告48Ｘ○○、被告49甲Ｉ○○○、被告5
    0甲Ｔ○○、被告51甲Ｓ○○、被告52甲Ｈ○○、被告53甲丁○○、被告
    54甲Ｄ○○、被告55乙甲○○○、被告56甲玄○○○、被告57甲Ｊ○○、
    被告58甲Ｌ○○、被告59甲Ｋ○○、被告60甲Ｇ○○、被告61午○○、
    被告62甲己○○、被告63甲辛○○、被告64甲戊○○、被告65甲庚○○、被告66甲卯○○、被告67甲寅○○、被告68巳○○、被告69卯
    ○○、被告70辰○○、被告71甲ｐ○○、被告72甲ｏ○○、被告73甲ｓ○○、被告74甲ｑ○○、被告75甲ｒ○○、被告76甲Ｍ○○、被告77甲Ｏ○○、被告79甲Ｆ○○、被告80甲Ｅ○○、被告82甲亥○○、被告81甲
    申○○、被告83甲未○○、被告84甲宙○○、被告181甲ｌ○○、被告
    186張芸榛、被告183張朝富、被告184張俊聰、被告189陳美
    秀、被告191林佳霓、被告192陳孝恩、被告193陳靖儒等人
    ，有繼承系統表、全體繼承人之戶籍謄本可參（見岡簡調卷
    第182頁至248頁、審訴卷一第73頁、本院卷二第703頁至第7
    09頁），故原告撤回對Ｖ○之起訴，並將上開繼承人列為被
告（見審訴卷一第93頁、本院卷二第615頁至
第624頁），亦符合本件固有必要訴訟之當事人適格。  ㈣被告ｊ○○於起訴前死亡部分：　  原告起訴時原列系爭土地原共有
    人ｊ○○為被告，惟ｊ○○於 起訴前即50年1月26日死亡，其全體
    繼承人為被告87ｆ○○○、被告88Ｊ○○、被告89ｑ○○、被告90Ｑ○○
    、被告91Ｓ○○○、被告92ｓ○○、被告93甲○○○、被告94甲Ｖ○○、
    被告95甲Ｕ○○、被告96甲Ｘ○○、被告97甲Ｗ○○、被告98甲Ｙ○○、
    被告99甲Ｚ○○、被告100甲Ｒ○○、被告101甲Ｐ○○、被告102甲Ｑ○○、被告103甲ｈ○○、被告104宇○○、被告105天○○、被告106甲
    ｎ○○、被告107乙庚○○、被告108ｚ○○○、被告109甲Ｃ○○○、被告
    110戊○○、被告111丁○○、被告112乙○○、被告113甲ｔ○○、被
    告114甲ｗ○○、被告115甲ｖ○○、被告116 甲ｕ○○、被告117甲丙○○、被告118丙○、被告119 甲Ａ○○○、被告171 甲癸○○、被告
    172 甲子○○、被告173 甲壬○○等人，有繼承系統表、全體繼
    承人之戶籍謄本可參（見岡簡調卷第131至180頁、審訴卷一
    第73頁、本院卷二第711頁至第715頁），原告撤回
對ｊ○○之起訴，並將上開繼承人列為被告（見
審訴卷一第93頁、本院卷二第615頁至第624頁），於本件固有必
    要共同訴訟當事人適格，並無不合。  ㈤被告ｄ○於起訴前死
    亡部分：　  原告起訴時原列系爭土地原共有人ｄ○為被告，
    惟ｄ○於起訴前即47年3月27日死亡（見岡簡調卷第頁），其
    全體繼承人為被告7Ｌ○○、被告120ｒ○○、被告121ｃ○○、被告12
    2 ｔ○○、被告123甲午○○○、被告124甲黃○○○、被告125宋蔡蓮
    春、被告127宋寶源、被告128宋春榮、被告129宋文英、被
    告130Ｋ○○○、被告131 Ｕ○○、被告132 ｇ○○○、被告133 Ｐ○○、
    被告134Ｈ○○、被告135 ｅ○○、被告136地○○、被告137ｐ○○、被
    告138ｈ○○、被告139庚○○○、被告140 甲ｂ○○等人，有繼承系
    統表、全體繼承人之戶籍謄本可參（見岡簡調卷第103至129
    頁、審訴卷一第73頁、本院卷二第719頁至第721頁），
原告撤回對ｄ○之起訴，並將上開繼承人列為被告
（見審訴卷一第93頁、本院卷二第615頁至第624頁），於本件固
    有必要共同訴訟當事人適格，亦無不合。  ㈥被告ｉ○○於起訴
    前死亡部分：　  原告起訴時原列系爭土地原共有人ｉ○○為
    被告，惟ｉ○○於起訴前之37年1月25日死亡（見審訴卷一第60
    頁），其全體繼承人為被告7Ｌ○○、被告120ｒ○○、被告121ｃ○○
    、被告122 ｔ○○、被告123甲午○○○、被告124甲黃○○○、被告1
    25宋蔡蓮春、被告127宋寶源、被告128宋春榮、被告129宋
    文英、被告130Ｋ○○○、被告131 Ｕ○○、被告132 ｇ○○○、被告13
    3 Ｐ○○、被告134Ｈ○○、被告135 ｅ○○、被告136地○○、被告137
    ｐ○○、被告138ｈ○○、被告139庚○○○、被告140 甲ｂ○○、被告14
    2丑○○、被告143癸○○、被告144甲丑○○、被告145甲Ｂ○○○、被
    告146甲ｘ○○○、被告147甲地○○、被告148甲天○○、被告149甲
    酉○○、被告150甲戌○○、被告151甲○○、被告152甲巳○○、被
    告154甲辰○○、被告155甲乙○○、被告156甲宇○○、被告157ｕ○○○、被告158己○、被告159子○○、被告160寅○○、被告161壬○○、被告162甲ｃ○○、被告163甲ａ○○、被告164辛○○、被告165
    甲ｄ○○、被告166甲ｙ○○、被告167ｖ○○、被告168ｗ○○、被告169
    ｙ○○、被告170 ｘ○○、被告182 甲甲○○、被告15ｌ○○、被告141
    ｋ○○等人，有繼承系統表、全體繼承人之戶籍謄本可參（見
    審訴卷一第73頁、第103至
187頁、本院卷二第717頁至第725頁）
，原告撤回對ｉ○○之起訴，並將上開繼承人列為被告（見審訴卷
    一第93頁、本院卷二第615頁至第624頁），亦符合本件固有
    必要訴訟之當事人適格。  ㈦被告ｂ○於起訴前死亡部分：　 
     原告起訴時原列系爭土地原共有人ｂ○為被告，惟ｂ○於起訴
    前之57年1月10日死亡，其繼承人為被告15ｌ○○、被告141ｋ○○
    等，有繼承系統表、除戶謄本、全體繼承人之戶
籍謄本可參（見
岡簡調卷第95至101頁、審訴卷一第73頁），原告具狀撤回對ｂ○
    之起訴，並將被告15ｌ○○、被告141ｋ○○追加為被告（見審訴
    卷一第93、97頁），核無不合，應予准許。貳、實體事項：
    一、原告主張：兩造共有坐落高雄市○○區○○段000 ○000 ○00
    0 地號土地（下逕稱地號，合稱系爭土地），應有部分如附
    表二所示，系爭土地未曾有分管協議或不能分割之約定，亦
    無因使用目的不能分割之情事，且不能協議分割，爰依民法
    第823 條、第824 條規
定，提起本件訴
訟等語。並聲明：㈠如附表一「應辦理繼承登記」欄所示被告各
    應就如附表一所示土地辦理繼承登記。㈡兩造共有系爭土地
    應予變賣，變賣所得價金由兩造按如附表二所示應有部分比
    例分配。二、被告則以：  ㈠被告7Ｌ○○以：Ｌ○○在0001地號土
    地上建有門牌號碼高雄市○○區○○路000號房屋，及於000地號
    土地上與申○○合資購買門牌號碼高雄市○○區○○路000號房屋
    ，希望原物分割保存上開建物，但無法提出分割方案等語。
      ㈡被告8玄○○
、被告9黃○○、被告10宙○○以：宙○○居住之門牌號碼○○區○○路000
     號房屋位於系爭土地相鄰之○○段000、000地號土地上，可
    能使用到
系爭土地上的空地，希望依現況原物分割等語。  ㈢被告16ｏ○○以
    ：我居住於系爭土
地上門牌號碼○○區○○路000 號房屋，使用範圍約為系爭土地1/4
    ，希望依現況原物分割等語。  
㈣被告29甲ｉ○○、被告30甲ｚ○○則以：我沒有住在系爭土地，同意
    變價分割等語。  ㈤被告32甲
ｅ○○以：我沒有住在系爭土地，至於分割方案想了解我的應有部
    分換算面積後再表示等語。
  ㈥被告33甲ｆ○○以：我沒有住在系
爭土地，至於分割方案想了解我的應有部分換算面積後再表示等
    語。  ㈦被
告50甲Ｔ○○以：我是Ｖ○之繼承人，對原告主張之事項放棄權利等
    語。  ㈧被告61午○○以：沒有
意見等語。  ㈨被告68巳○○以：我沒有住在系爭土地，分割方案
    再表示意見等語。&nbs
p; ㈩被告69卯○○以：我沒有住在系爭土地，分割方案再表示意見
    ，我擔心變價分割後
價金過低等語。  被告102甲Ｑ○○以：我沒有住在系爭土地，
因為有親戚住在該處，故希望原物分割等語。  被告105天○○以
    ：我沒有住在
系爭土地，對於分割方法沒有意見等語。  被告120ｒ○○、被告1
    29宋文英以：希
望原物分割等語。
  被告174宋清吉之遺產管理人楊雪貞律師以：系爭土地以變價
    分割為宜等語。  除前揭被告外，其餘被告未於言詞辯論
    期日到庭爭執，亦未提出書狀做何聲明或陳述。三、本院之
    判斷：  ㈠按各共有人，除法令另有規定外，得隨時請求分
    割共有物，但因物之使用目的不能分割或契約訂有不分割之
    期限者，不在此限，民法第823 條第1 項、第824 條第5 項
    分別定有明文。經查，系爭土地為兩造所共有，應有部分如
    附表二所示乙節，有土地登記謄本在卷可稽（見本院
卷二第667頁至第681頁），又系爭土地並無因法令規定，或因物
    之使用目的不能分割之情事，亦未經兩造以契約訂有不分割
    之期限，兩造迄言詞辯論終結前復未能達成協議分割之共識
    ，原告自得請求分割系爭土地。  ㈡次按因繼承、強制執行
    、徵收、法院之判決或其他非因法律行為，於登記前已取得
    不動產物權者，應經登記，始得處分其物權，民法第759 條
    定有明文。又分割共有物，性質上為處分行為，依民法第75
    9 條規定，共有不動產之共有人中有人死亡時，於其繼承人
    未為繼承登記以前，固不得分割共有物，惟原告於本件訴訟
    中，請求繼承人辦理繼承登記，並合併對繼承人及其餘被告
    為分割共有物之請求，不但符合訴訟經濟原則，與民法第75
    9 條及強制執行法
第130 條規定之旨趣無違。查系爭土地如附表一所示之共有人已
    死亡，其繼承人均尚未辦理繼承登記，有前揭土地登記謄本
    可稽，原告訴請各該共有人之繼承人辦理繼承登記，應予准
    許，爰判決如主文第1 項所示。  ㈢再按共有物之分割，依
    共有人協議之方法行之，分割之方法不能協議決定，或於協
    議決定後因消滅時效完成經共有人拒絕履行者，法院得因任
    何共有人之請求，命為下列之分配：一、以原物分配於各共
    有人。但各共有人均受原物之分配顯有困難者，得將原物分
    配於部分共有人。二、原物分配顯有困難時，得變賣共有物
    ，以價金分配於各共有人；或以原物之一部分分配於各共有
    人，他部分變賣，以價金分配於各共有人，民法第824條第1
    項、第2項定有明文。復按分割共有物，究以原物分割或變
    價分配其價金，法院固有自由裁量之權，不受共有人主張之
    拘束，但仍應斟酌當事人之聲明，共有物之性質、經濟效用
    及全體共有人利益等，公平裁量。必於原物分配有困難者，
    始予變賣，以價金分配於各共
有人（最高法院84年度台上字第1756號判決意旨參照）。又按最
      小建築基地規模，指基地寬度至少3公尺，深度至少5公尺
      ，面積至少20平方公尺以上，高雄市畸零地使用自治條例
      第4條第3款亦有明文。經查：　　⒈系爭土地中僅000、00
      0地號土地之共有人相同，而000地號土地面積36.58平方
      公尺，000地號土地面積217.20平方公尺，2筆土地面積合
      計僅有253.78平方公尺，即便合併分割，依附表二所示17
      組共有人應有部分比例換算面積後，各組共有人得受分配
      之面積，除被告7Ｌ○○為42.30平方公尺，被告129宋文英為
      31.72平方公尺，Ｄ○、Ｖ○及ｊ○○之繼承人各為21.15平方公
      尺，其餘各組共有人受分配之面積均不足20平方公尺，不
      符合高雄市畸零地使用自治條例第4條第3款所定最小建築
      基地面積之要求，且000地號土地地型為三角型，000地號
      土地為狹長型，被告7Ｌ○○、被告129宋文英，
及Ｄ○、Ｖ○與ｊ○○之繼承人能否分得寬度至少3公尺，深度至少5公
      尺之土地供單獨建築使用，亦值存疑，日後將無法單獨申
      請建築執照，不利於土地之經濟效用，勢將損及系爭土地
      經濟價值，而無益於全體共有人。　　⒉至000地號土地面
      積1,042.94平方公尺，如依附表二所示17組共有人應有部
      分比例計算，各組共有人得獲分配之面積介於28.
97平方公尺至130.40平方公尺之間，然審諸如附表一所示Ｄ○、Ｖ○
      、ｊ○○、ｄ○之繼承人人數眾多，如受原物分配並維持公同
      共有，日後將有再行分割，致土地過度細分之虞，亦不利
      於土地之整體經濟效用。　　⒊又系爭土地上坐落有被告7
      Ｌ○○、被告16ｏ○○所居住使用之門牌號碼高雄市○○區○○路00
      0○000○000號房屋，被告10宙○○所使用之同區○○路000號與
      000號房屋中間空地則位於000、000地號土地上，業經前
      揭被告陳明在卷，並有地籍圖資網路便民服務系統航照混
      合圖可佐（見審訴卷二第605頁）。然查，系爭土地共有
      人中，僅有被告7Ｌ○○、被告8玄○○、被告9黃○○、被告10宙
      ○○、被告16ｏ○○、被告120ｒ○○、被告129宋文英等5人（下
      稱Ｌ○○等7人）到庭表示願受原物分配系爭土地，其餘共有
      人則無意願受原物分配，如將系爭土地全部分配予上開5
      名共有人，令其找補其他共有人，雖符合使用現況，然渠
      等均未能提出具體分割方案，或陳稱無資力負擔找補金額
      等語（見本院卷一第274、576頁、本院卷二第374頁、第7
      66頁），上開方案顯將導致找補困難，造成未受原物分配
      之共有人，須就系爭土地實行依民法第824 條之1 規定所
      生
之法定抵押權，非但終須拍賣土地，益將衍生更多糾紛與爭執，
      顯非允當。本院審酌系爭土地之面積、共有人人數、使用
      狀況、當事人意願及共有人利益等一切情狀，認系系爭土
      地原物分配顯有困難，應以變價分割為當。　　⒋Ｌ○○等7
      人雖辯稱應按現況原物分割云云。惟查，系爭土地上並無
      已辦理保存登記建物或申請使用執照之紀錄等情，業經高
      雄市政府地政局岡山地政事務所、高雄市政府工務局函復
      明確（見審訴卷二第469頁、本院卷一第67頁），且依卷
      附房屋稅籍資料所載折舊年數推算，被告7Ｌ○○所有○○路00
      0號房屋屋齡已達45年，另○○路000、000號房屋則查無房
      屋稅籍資料等情，亦有高雄市稅捐稽徵處岡山分處函可資
      為憑（見審訴卷二第609、611頁），堪認系爭土地上所坐
      落之房屋，均屬不符合建築法令之未保存登記房屋，並無
      予以保存之價值，且000地號土地上，除前揭房屋外，另
      坐落有數間所有權人不明之房屋，有前揭航照混合圖、系
      爭土地地籍圖套繪影像圖可憑（見審訴卷二第605頁、本
      院卷二第649頁），如逕予原物分割，勢將使部分共有人
      分得與土地上房屋使用現況不符之土地，衍生日後訴請拆
      屋還地等更多紛爭。又按變賣共有物時，除買受人為共有
      人外，共有人有依相同條件優先承買之權，有二人以上願
      優先承買者，以抽籤定之，民法第824 條第7 項定有明文
      。本院斟酌如採變價分割方案，兩造得依其對系爭土地之
      感情上或生活上是否有密不可分之依存關係，暨評估自身
      之資力等各項，以決定是否於變價拍賣程序參與競標或行
      使優先承買之權利，以取得系爭土地之所有權，不致
影響系爭土地現使用者之權益，且一方面可經由競標之結果提高
      系爭土地之價格，另一方面，各共有人亦可藉由參與競標
      或優先承買權之行使，達到取得系爭土地所有權以供日後
      建築使用之結果，對全體共有人亦屬公允。　　⒌從而，
      系爭土地共有人人數高達近200人，不宜採取按各共有人
      應有部分比例進行原物分割之分割方案，以免過於細分，
      不利系爭土地之整體開發利用，又系爭土地上之房屋均屬
      未保存登記建物，有意願受原物分配之共有人又無資力負
      擔找補義務，如原物分割予部分共有人，仍無法避免土地
      細分、找補困難，或共有人所分得土地與使用現況不符之
      問題，亦不宜採原物分配予部分共有人，其餘共有人受金
      錢找補之分割方案，足認系爭土地原物分割顯有困難。復
      審酌民法分割共有物之規定，旨在消滅物之共有狀態，以
      利融通與增進土地經濟效益，並應考量全體共有人分割後
      所得之利用價值、前景，而非僅考量部分共有人之利益，
      本件若採變賣分割方式，系爭土地可經由市場公開競標，
      以較符合市場行情
之價格予以變賣後，由各共有人按其應有部分比例分配取得變賣
    後之價金，與原物分割方案相較，更能維護系爭土地合理利
    用之經濟效益，並兼顧各共有人之利益，應屬
妥適公平之分割方案，爰採為系爭土地之分割方法。四、綜上所
述，原告請求裁判分割系爭土地，分割方法應採變賣方式，並將
    所得價金按如附表二所示之
兩造應有部分比例分配，應屬可採，爰判決如主文第2 項所示。
    五、按因共有物分割、經界或
其他性質上類似之事件涉訟，由敗    訴當事人負擔訴訟費用顯
失公平者，法院得酌量情形，命勝    訴之當事人負擔其一部，
民事訴訟法第80條之1 定有明文。    本院審酌共有物分割
訴訟，其分割結果對於兩造均屬有利，    逕由敗訴當事人負擔
    全部訴訟費用顯失公平，再參以兩造就&
nbsp;   系爭土地應有部分之比例，即斟酌本件為分
割共有物之性質    ，而由兩造各依如附表二所示分割前之應有
              部分比例負擔，始屬公允，爰判決如主文第3 項
              所示。
中　　華　　民　　國　　111 　年　　5 　　月　　25　　  
              　民事第三庭 審判長法    官  張維君
　　　　　　　                   法    官  楊捷羽 
                                 法    官  張立亭
以上正本係照原本作成。
如不服本判決，應於送達後20日內，向本院提出上訴狀並表明上
訴理由，如於本判決宣示後送達前提起上訴者，應於判決送達後
20日內補提上訴理由書（須附繕本）。
中　　華　　民　　國　　111 　年　　5 　　月　　25　　日
                                 書 記 官  洪嘉鴻
編號  被繼承人姓名 高雄市○○區○○段　　　　   應辦理繼承登記   000地號 000地號 000地號  1 Ｄ○之全體繼承人   6/72   6/72   6/72 被告19ｎ○、被告20甲ｍ○○、被告21乙己○○、被告22甲ｋ○○、被告23Ｒ○、被告28甲ｊ○○、被告29甲ｉ○○、被告30甲ｚ○○、被告31甲ｇ○○、被告32甲ｅ○○、被告33甲ｆ○○、被告34乙丙○○、被告37乙戊○○、被告35乙丁○○、被告36乙乙○○、被告174宋清吉之遺產管理人即楊雪貞律師、被告175戌○○、被告176酉○○、被告177Ｉ○○、被告178Ｃ○○、被告179Ｗ○○、被告180亥○○應就左列土地辦理繼承登記 2 Ｖ○之全體繼承人   6/72   6/72   6/72 被告38宋孫荷、被告40Ｆ○○、被告41宋美華、被告42宋美玉、被告43宋美蓮、被告44Ａ○○○、被告45Ｅ○○、被告46ａ○○、被告47Ｚ○○、被告48Ｘ○○、被告49甲Ｉ○○○、被告50甲Ｔ○○、被告51甲Ｓ○○、被告52甲Ｈ○○、被告53甲丁○○、被告54甲Ｄ○○、被告55乙甲○○○、被告56甲玄○○○、被告57甲Ｊ○○、被告58甲Ｌ○○、被告59甲Ｋ○○、被告60甲Ｇ○○、被告61午○○、被告62甲己○○、被告63甲辛○○、被告64甲戊○○、被告65甲庚○○、被告66甲卯○○、被告67甲寅○○、被告68巳○○、被告69卯○○、被告70辰○○、被告71甲ｐ○○、被告72甲ｏ○○、被告73甲ｓ○○、被告74甲ｑ○○、被告75甲ｒ○○、被告76甲Ｍ○○、被告77甲Ｏ○○、被告79甲Ｆ○○、被告80甲Ｅ○○、被告82甲亥○○、被告81甲申○○、被告83甲未○○、被告84甲宙○○、被告181甲ｌ○○、被告186張芸榛、被告183張朝富、被告184張俊聰、被告189陳美秀、被告191林佳霓、被告192陳孝恩、被告193陳靖儒應就左列土地辦理繼承登記 3 ｊ○○之全體繼承人   6/72   6/72   6/72 被告87ｆ○○○、被告88Ｊ○○、被告89ｑ○○、被告90Ｑ○○、被告91Ｓ○○○、被告92ｓ○○、被告93甲○○○、被告94甲Ｖ○○、被告95甲Ｕ○○、被告96甲Ｘ○○、被告97甲Ｗ○○、被告98甲Ｙ○○、被告99甲Ｚ○○、被告100甲Ｒ○○、被告101甲Ｐ○○、被告102甲Ｑ○○、被告103甲ｈ○○、被告104宇○○、被告105天○○、被告106甲ｎ○○、被告107乙庚○○、被告108ｚ○○○、被告109甲Ｃ○○○、被告110戊○○、被告111丁○○、被告112乙○○、被告113甲ｔ○○、被告114甲ｗ○○、被告115甲ｖ○○、被告116 甲ｕ○○、被告117甲丙○○、被告118丙○、被告119 甲Ａ○○○、被告171甲癸○○、被告172 甲子○○、被告173 甲壬○○應就左列土地辦理繼承登記 4 ｄ○之繼承人   2/72   2/72   2/72 被告7Ｌ○○、被告120ｒ○○、被告121ｃ○○、被告122ｔ○○、被告123甲午○○○、被告124甲黃○○○、被告125宋蔡蓮春、被告127宋寶源、被告128宋春榮、被告129宋文英、被告130Ｋ○○○、被告131Ｕ○○、被告132 ｇ○○○、被告133 Ｐ○○、被告134Ｈ○○、被告135 ｅ○○、被告136地○○、被告137ｐ○○、被告138ｈ○○、被告139庚○○○、被告140 甲ｂ○○應就左列土地辦理繼承登記 5 ｉ○○之全體繼承人   2/72   2/72   2/72 被告7Ｌ○○、被告120ｒ○○、被告121ｃ○○、被告122ｔ○○、被告123甲午○○○、被告124甲黃○○○、被告125宋蔡蓮春、被告127宋寶源、被告128宋春榮、被告129宋文英、被告130Ｋ○○○、被告131Ｕ○○、被告132 ｇ○○○、被告133 Ｐ○○、被告134Ｈ○○、被告135 ｅ○○、被告136地○○、被告137ｐ○○、被告138ｈ○○、被告139庚○○○、被告140 甲ｂ○○、被告142丑○○、被告143癸○○、被告144甲丑○○、被告145甲Ｂ○○○、被告146甲ｘ○○○、被告147甲地○○、被告148甲天○○、被告149甲酉○○、被告150甲戌○○、被告151甲○○、被告152甲巳○○、被告154甲辰○○、被告155甲乙○○、被告156甲宇○○、被告157ｕ○○○、被告158己○、被告159子○○、被告160寅○○、被告161壬○○、被告162甲ｃ○○、被告163甲ａ○○、被告164辛○○、被告165甲ｄ○○、被告166甲ｙ○○、被告167ｖ○○、被告168ｗ○○、被告169ｙ○○、被告170 ｘ○○、被告182 甲甲○○、被告15ｌ○○、被告141ｋ○○應就左列土地辦理繼承登記 6 ｂ○之全體繼承人    無   2/72   2/72 ted itable="false" style="outline: none;"> 被告15ｌ○○、被告141ｋ○○應就左列土地辦理繼承登記